SARA GILARRANZ PÉREZ

C/ Pizarro, 14 - 4° dcha 28004 (Madrid)

609 29 13 16 / 91 532 14 28

■ sgilarranz_perez@hotmail.comCarnet B1 - vehículo propio



PERFIL PROFESIONAL

Assistant y Secretaria de Dirección General con experiencia en las áreas de Planificación y Desarrollo, Compras y Dirección General. Me gustaría continuar en esta misma línea, aunque también me interesaría incorporarme en algún departamento dedicado a la Organización de Eventos y Protocolo ya que son temas que me fascinan. Soy organizada, dinámica, resolutiva, observadora, con iniciativa, gran capacidad de aprendizaje y espíritu de superación, con una cuidada atención en el trato personal y telefónico y con un alto nivel de discreción

EXPERIENCIA PROFESIONAL								
Feb 2011 – Actualidad	ad Universidad Complutense de Madrid – Facultad CC Químicas							
	Secretaria en el Dpto. de Ingeniería Química Apoyo a la gestión de proyectos de investigación, reuniones, viajes, apoyo administrativo en la organización de eventos, gestión y control de facturas, llamadas, introducción de datos en la página Web, mantenimiento general de la oficina y del Grupo Celulosa y Papel perteneciente al Dpto. de Ingeniería Química Gestiones en organismos oficiales y en la Fundación de la UCM							
Ene 2007 - Abr 2008	ACA Grupo, S.L. (Consultora especializada en RRHH y Formación)							
	Assistant Dirección General ⇒ Agendas, reuniones, viajes, preparación y control de facturas, filtro de llamadas, atención de visitas, mantenimiento general de la oficina ⇒ Preparación dossier para cursos de formación, criba de currícula, concierto de entrevistas, anuncios en Internet de las ofertas de trabajo, información a los clientes sobre sus procesos de selección							
Abr 2004 - Ene 2007	 Grupo Humangroup, S.A. (Consultora de RRHH) Técnico Administrativo/Abastecimiento del Dpto. de Compras (2006-2007) ⇒ Encargada del correcto funcionamiento y mantenimiento de las oficinas de Alta Gestión ETT asignadas a mi cargo; nuevas aperturas, cierres, traslados ⇒ Control y gestión de móviles y de la flota de vehículos en renting de la empresa Alta Gestión ETT, perteneciente al Grupo Humangroup 							
	Logro: Conseguimos que las oficinas realizaran todos los pedidos mediante email consiguiendo de esa manera reducir el gasto telefónico y tener un mayor control de los pedidos realizados y sus entregas							
	Assistant Dirección General (Alta Gestión ETT, S.A.) (2004-2005) ⇒ Agenda, organización de reuniones, comités de empresa, viajes, filtro de llamadas, visitas, presentaciones en PowerPoint ⇒ Control y gestión de móviles y de la flota de vehículos en renting de la empresa ⇒ Criba de currícula, concierto de entrevistas, anuncios en Internet de las ofertas de trabajo							
	Logro: Mi principal logro fue una mejora considerable en la gestión de la flota de vehículos en renting y móviles de empresa, y un mayor control sobre ellos							

Jul 2002 - Abr 2004	Gestión de Viviendas y Terrenos, S.L. (Estudio de Arquitectura) Secretaria de Dirección General ⇒ Agenda, organización de reuniones, viajes, filtro de llamadas y atención visitas ⇒ Realización de facturas, mantenimiento de la oficina: alquiler, bancos, pedidos, material, proveedores en general
May 1999 - Jun 2002	 Halcón Viajes, S.A. (Agencia de Viajes) Técnico Administrativo del Dpto. de Hoteles (2001-2002) ⇒ Gestión de datos en programa específico de la empresa ⇒ Atención llamadas de hoteleros, gestión y resolución de incidencias de cupos (número de habitaciones que ceden los Hoteles para nuestra venta) ⇒ Realización de algunos folletos de Halcón Viajes
	Recepcionista Secretaria del Dpto. Planificación y Desarrollo (1999-2001) ⇒ Agenda, recepción de llamadas y atención de reclamaciones, viajes ⇒ Mantenimiento general de la oficina central
Jul 1997 - Ene 1998	GESCOSA (Cooperativas de Viviendas) Vendedora de Pisos ⇒ Información sobre las distintas Cooperativas existentes y posterior venta

FORMACIÓN ACADÉMICA Y COMPLEMENTARIA									
A	1991 2003	Diplomada en Gemología Universidad Autónoma de Madrid Secretaria de Dirección		> 2	2010	Imagen Personal y Protocolo Office 2007 OpenOffice Impress	120h 30h 25h		
>	2003	Comunidad de Madrid Gestión Contable y Laboral Inf.	150h	> 2	2012	Diseño sitios web (Dreamweaver)	25h		
>	2009	Diseño Gráfico	280h	Entre 1999 y 2002, he realizado diversos cursos de PRL, Auditoría, Contabilidad y Nóminas y Seguridad Social					
>	2010	Org. Eventos, Reuniones y Viajes	120h						

CONOCIMIENTOS

► Microsoft Office:

Conocimientos Avanzados: Word, Excel, PowerPoint (versiones: 2003 y 2007) Internet, correo electrónico, Outlook, OpenOffice Impress; diversos cursos de Microsoft Office y OpenOffice

Otros Conocimientos: Contaplus, Facturaplus, Lotus Notes, Diseño Gráfico (Photoshop, Frehaand, Quarkxpress)

> Programas de Gestión:

Amplios conocimientos: Programas propios en algunas de las empresas (reservas, BBDD, etc.)